【裁判字號】    97,交訴,46
【裁判日期】    970919
【裁判案由】    公共危險等
【裁判全文】
臺灣士林地方法院刑事判決              97年度交訴字第46號
公  訴  人  臺灣士林地方法院檢察署檢察官
被      告  甲○○
上列被告因公共危險等案件，經檢察官提起公訴（97年度偵字第
8608號），本院判決如下：
    主  文
甲○○服用酒類，不能安全駕駛動力交通工具而駕駛，處有期徒
刑月；又駕駛動力交通工具肇事，致人受傷而逃逸，處有期徒
刑柒月。應執行有期徒刑捌月。緩刑貳年。
被訴過失傷害部分公訴不受理。
    事  實
一、甲○○於民國97年6 月23日下午在臺北縣淡水鎮○○路菜市
    場與友人飲酒後，已不能安全駕駛動力交通工具，詎仍於同
    日下午4 時50分許，駕駛車牌號碼4983-DJ 號自用小貨車，
    於行經臺北縣淡水鎮○○路13號前時，不慎擦撞行人丙○○
    ，致丙○○倒地，並因而受有左手腕挫傷之傷害（傷害部分
    業經丙○○撤回告訴）。甲○○肇事後，雖下車查看，惟未
    協助丙○○就醫及報警處理，即乘機逕行駕車駛離現場。嗣
    警據報於同日下午4 時55分許，查獲甲○○駕車行經臺北縣
    淡水鎮○○路與民族路口，並測得其酒後吐氣後所含酒精濃
    度達每公升0.90毫克，而查得上情。
二、案經台北縣政府警察局淡水分局報告臺灣士林地方法院檢察
    署檢察官偵查起訴。
    理  由
壹、有罪部分：
一、訊之被告甲○○坦承酒後駕車，惟矢口否認肇事後逃逸，辯
    稱其撞到被害人簡金龍後，將車暫停在一家餐廳門前，因堵
    住一個車道，故其向被害人表示先去移車，並非逃逸云云。
二、經查：
１、關於被告服用酒類，不能安全駕駛動力交通工具之犯行部分
    ，除據被告自白外，尚有酒精濃度測試表、汽機車駕駛人酒
    後生理平衡檢測記錄表附卷可稽（偵查卷第20頁、第21頁）
    ，查酒精對人體之影響程度，當呼氣酒精濃度達每公升0.5
    毫克時，將影響駕駛，當呼氣酒精濃度達每公升0.75毫克時
    ，將造成思考、個性及行為改變，當呼氣酒精濃度達每公升
    1.0 毫克時，將造成中度中毒而有步態不穩、噁心嘔吐、精
    神混惑不清晰等症狀，當呼氣酒精濃度達每公升1.5 毫克時
    ，將造成中到重度中毒，而有說話不清楚、感覺喪失、視力
    模糊等症狀。此有行政院國軍退除役官兵輔導委員會臺北榮
    民總醫院88年8 月5 日（88）北總內字第26868 號函可參，
    而被告飲酒後呼氣酒精濃度經檢測高達每公升0.90毫克，被
    告並因而撞傷穿越馬路之路人簡金龍，致簡金龍受有左手腕
    挫傷之傷害，亦有簡金龍之診斷證明書在卷可按（偵查卷第
    15頁），堪認被告之生理狀況已受酒精相當程度之影響，注
    意力及反應能力降低，其駕駛能力受影響，不足以應付駕駛
    交通工具之各種狀況，其駕駛行為將對其他用路人造成一般
    之危險性，被告因服用酒類而不能安全駕駛動力交通工具之
    犯行堪以認定。
２、關於被告肇事後逃逸犯行部分，據證人簡金龍證稱：97年6
    月23日下午4 點50分許，其要穿越台北縣淡水鎮○○路，遭
    被告駕駛小發財車撞到，被告撞到伊後，將車停在距離撞伊
    地點不到20公尺處之一家餐廳的門口，當時餐廳還未開門，
    亦未占用到車道，被告下車過來看伊，伊表示要打電話叫警
    察來，被告表示他要打電話但未打，後來伊太太吳麗真就打
    電話報警，被告就跑至車上將車開走，伊太太喊叫被告不要
    走，但被告硬踩油門離開，離去時被告什麼話都沒有說，亦
    未說要去將車停好，亦沒留下手機號碼或其他可聯絡方式等
    語（本院卷第10頁至第12頁）；又參卷附道路交通事故現場
    圖（偵查卷第17頁）及車禍現場照片（偵查卷第28頁），台
    北縣淡水鎮○○路○路寬約6.8 米，路旁仍有停車，不致因
    被告停車而堵塞，並不影響車流，況被告亦自承其喝酒怕警
    察來等語（本院卷第13頁），是被告辯稱當時因佔用車道停
    車，因移車而離開云云，並不可採。而被告於車禍發生後，
    雖有下車查看簡金龍之傷勢，對自己肇事知之甚詳，但未主
    動報警，於簡金龍之妻報警之際，未留下任何足供日後聯絡
    追償之方式，立即駕車離去，未留於現場協力處理後續事宜
    ，其主觀上有肇事致人受傷後逃逸之犯意，客觀上則有肇事
    逃逸犯行，至為明確。
三、核被告所為，係犯刑法第185 條之3 服用酒類不能安全駕駛
    動力交通工具而駕駛罪及同法第185 條之4 之駕駛動力交通
    工具肇事致人受傷而逃逸罪。被告所犯上開二罪，犯意各別
    ，行為互殊，應予分論併罰。爰審酌被告酒後駕車，輕忽交
    通安全，並因此注意能力降低而車禍肇事，明知受害人尚待
    救援協助，因恐為警查獲酒後駕車而未予被害人必要救護即
    行離去，對被害人身體傷勢造成危險之程度，及犯罪後與被
    害人和解，及被告否認肇事逃逸等一切情狀，就所犯上開二
    罪，分別量處如主文所示之刑，並定其應執行刑。查被告前
    未曾因故意犯罪受有期徒刑以上刑之宣告，有臺灣高等法院
    被告前案紀錄表在卷可稽，其因一時失慮，致罹刑章，惟事
    後已與被害人達成民事上和解，履行損害賠償義務，本院因
    認被告經此偵審程序及科刑之教訓，當能知所警惕而無再犯
    之虞，是上開所宣告之刑，以暫不執行為適當，爰併予宣告
    緩刑，以啟自新。
貳、公訴不受理部分：
一、公訴意旨略以：被告甲○○於97年6 月23日下午在臺北縣淡
    水鎮飲酒後，已不能安全駕駛動力交通工具，詎仍於同日下
    午4 時50分許，駕駛車號4983-DJ 號自用小貨車，於行經臺
    北縣淡水鎮○○路13號前時，本應注意車輛行駛時之車前狀
    況，隨時採取必要之安全措施，而依當時情形，又無不能注
    意之情事，竟疏於注意，不慎擦撞行人丙○○，致丙○○倒
    地，並因而受有左手腕挫傷之傷害。因認被告涉有刑法第
    284 條第1 項前段過失傷害罪嫌。
二、按告訴乃論之罪，告訴人於第一審辯論終結前得撤回其告訴
    ，又告訴經撤回者，應諭知不受理之判決，刑事訴訟法第
    238 條第1 項、第303 條第3 款分別定有明文。本件告訴人
    丙○○告訴被告過失傷害案件，檢察官認被告係觸犯刑法第
    284 條第1 項前段之過失傷害罪，依同法第287 條前段之規
    定，須告訴乃論。茲據告訴人具狀撤回告訴，依照前揭說明
    ，本件應為不受理判決之諭知。
據上論斷，應依刑事訴訟法第299 條第1 項前段、第303 條第3
款，刑法第185 條之3 、第185 條之4 、第51條第5 款、第74條
第1 項第1 款，刑法施行法第1 條之1 第1 項，判決如主文。
本案經檢察官乙○○到庭執行職務
中    華    民    國    97    年    9    月    19    日
                  刑事第三庭審判長法  官 杜惠錦
                                  法  官 黃欣怡
                                  法  官 陳美彤
以上正本證明與原本無異。
如不服本判決，應於收受送達後10日內向本院提出上訴書狀，其
未敘述上訴理由者，應於上訴期間屆滿後20日內向本院補提理由
書狀（均須按他造當事人之人數附繕本）。
                                  書記官  蘇彥宇
中    華    民    國    97    年    9    月    19    日
附錄本案論罪科刑法條全文：
中華民國刑法第185條之3
服用毒品、麻醉藥品、酒類或其他相類之物，不能安全駕駛動力
交通工具而駕駛者，處一年以下有期徒刑、拘役或科或併科十五
萬元以下罰金。
中華民國刑法第185條之4
（肇事遺棄罪）
駕駛動力交通工具肇事，致人死傷而逃逸者，處 6 月以上 5 年
以下有期徒刑。


司法院資訊處製作；財團法人民間司法改革基金會備份。
